臺灣新北地方法院板橋簡易庭民事判決
110年度板簡字第2883號
原      告  新光產物保險股份有限公司


法定代理人  吳昕紘  
訴訟代理人  黃品豪  
被      告  陳德福  

上列當事人間請求侵權行為損害賠償事件，本院於民國111年2月
15日言詞辯論終結，判決如下：
    主      文
被告應給付原告新臺幣102,618元，及自民國110年11月22日起至
清償日止，按週年利率5%計算之利息。
原告其餘之訴駁回。
訴訟費用由被告負擔46%，餘由原告負擔。
本判決原告勝訴部分得假執行。
    事實及理由
一、原告主張：被告於民國109年12月12日上午10時25分許，駕
    駛車牌號碼000-000號遊覽車，行經臺中市○○區○道0號188公
    里600公尺南側向內側處時，因未依規定右轉，而撞擊由原
    告承保車體損失險、陳勝宗駕駛訴外人王惠雅所有之車牌號
    碼000-0000號自用小客車（下稱系爭車輛），致系爭車輛受
    損。經訴外人和順興汽車企業股份有限公司（下稱和順興公
    司）修復後，原告依約賠付車體修復費用新臺幣（下同）22
    1,437元（工資48,233元、塗裝28,000元、零件145,204元）
    ，並已理賠完畢。為此，爰依保險代位及侵權行為損害賠償
    之法律關係，請求被告賠償損害等語。並聲明：被告應給付
    原告221,437元，及自起訴狀繕本送達翌日起至清償日止，
    按週年利率5%計算之利息。
二、被告則以：對於原告主張被告駕車不慎致發生本件事故不爭
    執，惟原告請求金額過高，被告無力給付等語，資為抗辯。
    並聲明：原告之訴駁回。
三、法院之判斷：
  ㈠按因故意或過失，不法侵害他人之權利者，負損害賠償責任
    ；汽車、機車或其他非依軌道行駛之動力車輛，在使用中加
    損害於他人者，駕駛人應賠償因此所生之損害，民法第184
    條第1項前段、第191條之2前段分定明文。原告主張被告於
    上開時、地駕駛前揭車輛，因未依規定右轉，與系爭車輛發
    生碰撞，致系爭車輛受損之事實，業據其提出車險保單查詢
    單、系爭車輛行車執照影本、車損照片、國道公路警察局道
    路交通事故當事人登記聯單、現場圖暨初步分析研判表、和
    順興公司出具之估價單及統一發票為憑，並據本院依職權向
    國道公路警察局第七公路警察大隊調閱本件道路交通事故卷
    宗，經核無訛，且為被告所不爭執，是依本院調查證據之結
    果，認原告主張被告應負損害賠償責任，洵屬有據。
  ㈡又按物被毀損時，被害人除得依民法第196條請求賠償外，並
    不排除民法第213條至第215條之適用。依民法第196條請求
    賠償物被毀損所減少之價額，得以修復費用為估定之標準，
    但以必要者為限（例如：修理材料以新品換舊品，應予折舊
    ）。被害人如能證明其物因毀損所減少之價額，超過必要之
    修復費用時，就其差額，仍得請求賠償【最高法院77年度第
    9次民事庭會議決議㈠可資參照】。查系爭車輛修復費用為22
    1,437元（工資48,233元、塗裝28,000元、零件145,204元）
    ，已如前述，惟該修復費用中零件部分既係以新品換舊品，
    則應扣除折舊後計算其損害。而依行政院財政部發布之「固
    定資產耐用年數表」規定，自用小客車，其耐用年數為5年
    ，並依同部訂定之「固定資產折舊率表」規定，耐用年數5
    年依定率遞減法之折舊率為千分之369，其最後1年之折舊額
    ，加歷年折舊累計額，其總和不得超過該資產成本原額10分
    之9。準此，系爭車輛係於106年3月出廠，有系爭車輛行車
    執照乙紙足憑，至事故發生之109年12月12日，系爭車輛之
    實際使用年數為3年9個月，故原告就零件部分得請求之金額
    應以26,385元為限（計算式如附表），加計無須折舊之工資
    48,233元、塗裝28,000元，共計為102,618元，即為原告得
    請求被告賠償之修理費用。至被告固以前揭情詞置辯，惟本
    院審酌原告所提出之估價單，其上所載維修項目與原告所提
    出系爭車輛受損照片暨卷附現場照片顯示之受損位置相當，
    且系爭車輛交由與兩造無利害關係之車廠估價核定維修項目
    ，維修項目亦無不合理之處，堪認該估價單之修理項目均具
    有修復之必要性，且屬合理，被告空言辯稱估價單修繕費用
    過高，惟未提出任何證據佐證之，洵不足採。
四、綜上所述，原告基於保險代位及侵權行為損害賠償之法律關
    係，請求被告給付102,618元，及自起訴狀繕本送達翌日即
    110年11月22日起至清償日止，按週年利率5%計算之利息，
    為有理由，應予准許。逾此範圍之請求，為無理由，應予駁
    回。
五、本件原告勝訴部分係適用簡易訴訟程序所為被告敗訴之判
    決，爰依職權宣告假執行。
中　　華　　民　　國　　111 　年　　3 　　月　　18　　日
                  臺灣新北地方法院板橋簡易庭
                            法  官  施函妤
以上為正本係照原本作成。
如不服本判決，應於送達後20日內，向本院提出上訴狀並表明上
訴理由，如於本判決宣示後送達前提起上訴者，應於判決送達後
20日內補提上訴理由書（須附繕本）。
中　　華　　民　　國　　111 　年　　3 　　月　　21　　日
                            書記官  吳昌穆
附表：
折舊時間           金額
第1年折舊值        145,204×0.369=53,580
第1年折舊後價值    145,204-53,580=91,624
第2年折舊值        91,624×0.369=33,809
第2年折舊後價值    91,624-33,809=57,815
第3年折舊值        57,815×0.369=21,334
第3年折舊後價值    57,815-21,334=36,481
第4年折舊值        36,481×0.369×(9/12)=10,096
第4年折舊後價值    36,481-10,096=26,385